臺灣臺中地方法院刑事判決　　　　　 99年度中簡上字第950號
上　訴　人　臺灣臺中地方法院檢察署檢察官
被　　　告　3484H9906.
選任辯護人　劉燕萍律師
上列上訴人因被告違反性騷擾防治法案件，不服本院臺中簡易庭
99年度中簡字第2759號民國99年10月28日第一審簡易判決（檢察
官聲請簡易判決處刑案號：99年度速偵字第3262號），提起上訴
，本院管轄之第二審合議庭判決如下︰
    主    文
上訴駁回。
3484H9906（C）緩刑貳年，緩刑期間付保護管束。
    犯罪事實及理由
一、本案經本院審理結果，認第一審判決認事用法及量刑均無不
    當，應予維持，並引用第一審簡易判決書記載之犯罪事實、
    證據及理由（如附件，其中原審判決書之犯罪事實及理由欄
    第四點贅載「刑法施行法第1條之1第1項」等語，應予刪除
    ），且據被告3484H99 06（C）（真實姓名年籍詳卷）於本
    院審理時坦白承認。
二、檢察官上訴意旨略以：告訴人3484H9906（真實姓名年籍詳
    卷，下稱乙女）之母即告訴人3484H9906（A）（真實姓名年
    籍詳卷）具狀請求上訴，以被告犯後未向告訴人道歉賠償，
    認原審量刑過輕，爰依法提起上訴，請求撤銷原判決，更為
    適當合法之判決等語。
三、核被告所為，係犯性騷擾防治法第25條第1項之意圖性騷擾
    ，乘人不及抗拒而為觸摸其胸部之行為罪。按關於刑之量定
    ，係實體法上賦予法院得為自由裁量之事項，苟已斟酌刑法
    第57條各款所列情狀，而未逾越法定刑度，或濫用其權限，
    即不得任意指摘為違法（最高法院72年度臺上字第6696號、
    75年度臺上字第7033號判例、95年度臺上字第7315號、第73
    64號判決均可參照）。且在同一犯罪事實與情節，如別無其
    他加重或減輕之原因，下級審法院量定之刑，亦無過重或失
    輕之不當情形，則上級審法院對下級審法院之職權行使，原
    則上應予尊重（最高法院85年度臺上字第2446號判決參照）
    。次按性騷擾防治法第25條第1項之法定刑度為「2年以下有
    期徒刑、拘役或科或併科新臺幣10萬元以下罰金」，原審認
    被告本案犯行事證明確，依刑事訴訟法第454條第1項記載認
    定之犯罪事實、證據及應適用之法條，並適用性騷擾防治法
    第25條第1項，刑法第11條前段、第41條第1項前段之規定（
    原審判決書之犯罪事實及理由欄第四點贅載「刑法施行法第
    1 條之1第1項」等語），並審酌被告為逞一己私欲，不尊重
    乙女之身體自主權，乘乙女不及抗拒之際，觸摸乙女胸部，
    引起乙女嫌惡感，造成乙女之心理創傷，且對社會風氣亦有
    不良影響，行為實值非難，兼衡被告犯罪後坦承犯行，態度
    尚可及智識程度為大學在學、生活狀況為小康等刑法第57條
    規定之各款情形，於法定刑度內判處被告拘役59日，如易科
    罰金，以新臺幣1000元折算1日，核其認事用法並無不當，
    量刑亦屬妥適，揆諸前揭判例意旨，自不能率指原審判決有
    何量刑違法失當之處。檢察官以原審量刑過輕為由提起上訴
    ，為無理由，應駁回其上訴。
四、查被告未曾因故意犯罪受有期徒刑以上刑之宣告，有臺灣高
    等法院被告前案紀錄表在卷可稽。茲念被告因一時失慮，致
    罹刑章，並衡酌被告犯後尚知醒悟、坦承犯行，且被告已於
    民國100年1月4日與告訴人在本院調解成立並賠償損害，有
    本院調解結果報告書、本院100年度司中調字第16號調解程
    序筆錄附卷可按，堪認被告犯後已具悔意，其經此偵審程序
    及科刑宣告之教訓，當知所警惕，信無再犯之虞，本院認第
    一審簡易判決所宣告之刑以暫不執行為適當，併予宣告緩刑
    二年，並依刑法第93條第1項之規定，於緩刑期間付保護管
    束，由地方法院檢察署之觀護人予以適當之督促，期能使被
    告於保護管束期間，確切明瞭其行為所造成之損害，培養正
    確之法治觀念，以啟自新。
據上論斷，應依刑事訴訟法第455條之1第1項、第3項、第373條
、第368條，刑法第74條第1項第1款、第93條第1項，判決如主文
。
中    華    民    國   100    年    1     月    18    日
              刑事第十四庭  審判長法  官  林美玲
                                  法  官  黃裕仁
                                  法  官  何世全
以上正本證明與原本無異。
不得上訴。
                                  書記官  陳建分
中    華    民    國   100    年    1     月    18    日